【裁判字號】    90,易,2001
【裁判日期】    920410
【裁判案由】    侵占
【裁判全文】
臺灣臺南地方法院刑事判決                          九十年度易字第二一號
    公  訴  人  臺灣台南地方法院檢察署檢察官
    被      告  壬○○
    選任辯護人  趙哲宏律師
                楊淑惠律師
右列被告因侵占案件，經檢察官提起公訴（八十八年度偵字第一四四四四號），本院
判決如左：
    主  文
壬○○連續意圖供行使之用，而偽造有價證券，累犯，處有期徒刑參年捌月。
附表一所示之偽造支票均沒收。
    事  實
一、壬○○前於民國八十三年間因妨害自由案件，經台灣雲林地方法院判處有期徒刑
    一年，嗣經台灣高等法院臺南分院撤銷改判有期徒刑八月，於八十四年二月十四
    日執行完畢，猶不知悔改，於八十七年底起至八十八年九月間，擔任以丙○○為
    負責人之聯貿國際資訊有限公司（以下簡稱聯貿公司）之業務顧問及股東（為執
    行公司業務之人），負責掌管聯貿公司之財務，為從事業務之人，聯貿公司之支
    票、印章及負責人丙○○之印章亦一併交由壬○○保管使用，丙○○並就聯貿公
    司業務範圍內之款項，授權壬○○簽發聯貿公司之支票支付，詎壬○○意圖為自
    己不法之所有，變易持有為所有之意思，將附表一所示之支票予以侵占入己，並
    逾越授權範圍，於任職業務顧問期間，於台南市○○路五七七號一樓聯貿公司辦
    公處所，未經丙○○之授權同意，意圖供行使之用並基於概括之犯意先後在附表
    一編號一至十之十紙空白支票上偽填如附表一編號一至十所示各支票之發票日及
    票面金額，並盜用聯貿公司及丙○○之印章，偽造如附表一編號一至十紙以聯貿
    公司為發票人名義之支票，偽造完成後，其中附表一編號一、二、五之支票持以
    行使向其所經營之農村茶葉社購買茶葉，附表一編號三之支票持以支付其私人購
    車之車款，附表一編號四、六之支票持以支付其新光人壽保險公司之保險費，附
    表一編號七、八、九之支票則借予其友人子○○使用，附表編號十之支票，持以
    交付予其妻子己○○使用，計侵占新台幣（以下同）十一萬五千零十八元，嗣經
    丙○○及聯貿公司之其他股東辛○○發覺有異向台灣台南地方法院檢察署提出告
    訴而查知上情。
二、案經丙○○及辛○○告訴台灣台南地方法院檢察署檢察官偵查起訴。
    理  由
一、訊據被告壬○○固不否認係聯貿公司之股東，並擔任聯貿公司之業務顧問之事實
    ，惟矢口否認有何右揭侵占、偽造有價證券之犯行，辯稱：伊並未保管聯貿公司
    之支票、印章及聯貿公司負責人丙○○之印章，亦未掌管聯貿公司之財務，附表
    一所示支票上之金額、日期、受款人等記載事項係告訴人丙○○指示伊填寫，而
    支票上之「聯貿國際資訊有限公司」及「丙○○」之印文均係告訴人丙○○自行
    蓋用云云。經查：
（一）被告壬○○擔任聯貿公司之業務顧問，負責保管聯貿公司之支票、印章及告訴
      人丙○○之印章，並掌管聯貿公司之財務，舉凡聯貿公司業務範圍內之款項，
      均由告訴人丙○○授權被告壬○○簽發聯貿公司之支票支付等情，業據告訴人
      丙○○、辛○○指述歷歷，核與證人即聯貿公司另一股東午○○到庭證稱：「
      業務部分是丙○○，帳的部分是壬○○在管，‧‧有時候丙○○會說沒有錢加
      油，錢要跟壬○○拿，我才知道帳的部分是由壬○○負責」、「（問：聯貿公
      司最後一次股東會有無參加？）有」、「（問：當天開會情形？）當天壬○○
      由他的公事包內拿出公司帳冊、支票、汽車維修明細。他說要由大家來分攤公
      司的虧損」、「（問：當天由誰來說明公司的虧損情形？）壬○○來說明，他
      並有錄音做證據」、「（問：聯貿公司財務由誰負責？）就我了解，我每次去
      公司時都會看到丙○○會去向壬○○領油資或其他費用」、「最後一次股東會
      時我有看到壬○○由公事包內拿出兩、三顆印章，但都有套子套住所以我不知
      是何人的章」等語（詳本院九十年十一月一日訊問筆錄、九十二年一月二十八
      日審判筆錄）及證人巳○○到庭證稱：「（問：0000000、00000
      00這二張支票有無交給寅○○？）是我交給寅○○。我修理車要收錢，丙○○在一樓，他們要我上二樓找被告，被告是在我面前親自開票交給我的」等語
      （詳本院九十一年十一月二十五日訊問筆錄）相符，又參以本院調查期間，告
      訴人丙○○完全不知附表一、二所示之支票究係何支出，而被告壬○○卻知之
      甚詳，足見告訴人丙○○指稱：被告壬○○負責掌管聯貿公司之財務，並保管
      聯貿公司之支票、印章及伊之印章，伊就聯貿公司業務範圍內之款項授權被告
      壬○○簽發支票支付等語，應堪採信，附表一編號一至十所示支票均係被告壬○○所開立之事實，足堪認定。
（二）次查，被告壬○○辯稱：聯貿公司向伊所經營之農村茶葉社購買茶葉，部分用
      以贈送客戶，例如聯貿公司有買茶葉送給辛○○的大舅子丁○○，聯貿公司的
      股東要拓展營造事業，所以送茶葉給丁○○，其他部分則由聯貿公司內部員工
      飲用，附表一編號一、二、五所示支票即係聯貿公司簽發用以支付茶葉費用云
      云，然此業據告訴人丙○○、辛○○否認在卷，告訴人辛○○並稱：伊大舅子
      自己申請的營造牌照，與聯貿公司股東沒有任何關係等語（詳本院九十一年十
      二月十二日訊問筆錄），被告壬○○迄未舉證證明聯貿公司究以茶葉致贈何客
      戶，本院質之證人丁○○，其到庭結證稱：「我從事土木工程工作」、「（問
      ：你的工作與聯貿公司有無接觸或業務往來？）沒有往來」、「（問：壬○○
      是否曾經提到要與你合夥開公司？）他曾經跟我提到要申請營造廠，他說恆春
      有很多工程，要我去標，他口頭有說他要投資，但只是講講，沒有實際出資，
      這件事是壬○○跟我談的」、「（問：本件告訴人丙○○有無跟你提過他也要
      出資或者以聯貿公司的名義出資？）沒有。我跟丙○○不熟，我跟壬○○、辛○○比較熟」、「（問：壬○○是否曾經送茶葉給你？）他沒有送茶葉給我，
      但有送茶葉給一些我不認識的朋友，壬○○有跟我去恆春，第一次是我跟壬○○、辛○○一起去的，第二、三次是我跟壬○○一起去的，‧‧壬○○第一次
      沒有帶茶葉，第二次有帶茶葉，但數量不多，‧‧帶了三、四包茶葉，第三次
      好像也有帶茶葉」、「（問：壬○○與你去恆春談事情，與聯貿公司有無關係
      ？）應該沒有」等語（詳本院九十一年十二月二十三日訊問筆錄），被告壬○○辯稱：聯貿公司向伊所經營之農村茶葉社購買茶葉致贈客戶云云，顯屬不實
      。另參諸聯貿公司係資本額五十萬元之小公司，此有經濟部公司執照一紙附卷
      可按，竟於短短十五日內購買金額達九萬五千元之茶葉致贈客戶，著實令人難
      以置信。況聯貿公司之員工，除被告壬○○、告訴人丙○○外，僅有三位業務
      乙節，亦據證人即曾任職聯貿公司之員工戊○○證述明確（詳本院九十一年十
      一月四日訊問筆錄），則以聯貿公司之員工人數僅五人，亦無庸購置金額如此
      高昂之茶葉，從而，自難認附表一編號一、二、五所示之支係用以支付聯貿公
      司業務範圍內之款項，縱認被告壬○○確有向農村茶葉社購買茶葉之情，然被
      告壬○○購買茶葉係其個人之行為，竟開立聯貿公司之支票支付茶葉款項，且
      其又係農村茶葉社之負責人，其侵占上開茶葉款項乙節，不言可喻。又被告壬○○自稱：附表一編號三之支票，係伊持以支付購車之車款，附表一編號四、
      六之支票，係伊持以支付伊新光人壽保險公司之保險費，附表一編號七、八、
      九之支票，係伊借予其友人子○○使用，上開支票均係伊向告訴人丙○○借票
      云云。惟告訴人丙○○否認上情，並指稱：被告壬○○並未向伊借票使用，係
      子○○打電話告訴伊壬○○有借票給他，為這件事伊與壬○○有爭執，才決定
      要拆夥等語（詳本院九十一年九月二十三日訊問筆錄），而上開支票係被告壬○○簽發，已如前述，是告訴人丙○○指稱：伊不知被告壬○○借票等語，顯
      與常理無違。被告壬○○供陳：聯貿公司要購買電腦，沒有錢，伊乃向伊妻子
      己○○調借二萬元，適聯貿公司持附表一編號十之支票向快半拍電腦公司購買
      電腦零件，因快半拍電腦公司不接受上開支票，伊乃將上開支票交給伊妻子，
      以清償二萬元之借款，至十八元則是算予伊妻子之借款利息云云，然此亦據告
      訴人丙○○否認在卷，被告壬○○迄未提出聯貿公司有向證人己○○借款之證
      據，且附表一編號十所示支票面額係二萬零十八元，而此數額既能支付貨款，
      又能清償積欠證人己○○之借款，亦未免過於巧合，況縱使快半拍電腦公司不
      欲收取上開支票，理應將上開支票作廢後，重新簽發支票予證人己○○，豈有
      直接將上開支票交予證人己○○之理。從而，附表一編號十所示支票顯非用以
      支付聯貿公司業務範圍內之款項，是被告壬○○擅自開立聯貿公司之支票予其
      妻子，其侵占聯貿公司二萬零十八元之事實，亦堪認定。
（三）綜上各節勾稽以觀，告訴人丙○○既否認聯貿公司有向農村茶葉社購買茶葉、
      被告壬○○有向伊借票、聯貿公司有向己○○借款之事實，且附表一編號一至
      十所示之支票亦非用以支付聯貿公司業務範圍內之款項，告訴人丙○○顯未授
      權被告壬○○開立上開支票，職是，被告壬○○侵占聯貿公司之空白支票、侵
      占聯貿公司之款項（購買茶葉部分、開票予其妻子提領部分）、盜用聯貿公司
      及丙○○之印章而偽造附表一編號一至十所示支票之事實，甚為明確。本件事
      證明確，被告壬○○犯行洵堪認定，應依法論科。
二、核被告壬○○所為，係犯刑法第三百三十六條第二項之業務侵占罪、第二百零一
    條第一項之偽造有價證券罪。被告壬○○用聯貿公司及丙○○之印章，為偽造
    有價證券之部分行為，不另論罪，其偽造有價證券後復持以行使，行使行為為偽
    造之行為所吸收，僅論以偽造有價證券罪，被告先後多次業務侵占、偽造有價證
    券行為時間緊接，犯罪構成要件相同，顯均係基於概括之犯意而為之，均應依連
    續犯之規定論以一罪並均加重其刑。被告壬○○所犯業務侵占罪與偽造有價證券
    罪間有方法結果之牽連關係，應從較重之偽造有價證券罪處斷。偽造有價證券罪
    部分，雖未據檢察官起訴，因係裁判上一罪，本院自得併予審理，附此敘明。被
    告壬○○有事實欄所載之論罪科刑執行情形，有台灣高等法院被告全國前案紀錄
    表一份在卷可按，其於五年之內再犯本件有期徒刑以上之罪，為累犯，應依法遞
    加重其刑。爰審酌被告壬○○之犯罪動機、目的、逾越授權範圍之犯罪手段、擅
    自簽發聯貿公司支票之張數、告訴人等所受之損害暨被告壬○○犯罪後之態度等
    一切情狀，量處如主文所示之刑，以資懲儆。偽造如附表一所載之支票十紙，應
    依刑法第二百零五條之規定宣告沒收。
三、另附表二編號一至十二所示支票部分，係聯貿公司業務範圍內所應支付之款項，
    為告訴人丙○○授權被告壬○○簽發乙節，業有證人巳○○、寅○○、辰○○、
    癸○○、甲○○、卯○○、庚○○、李明忠、丑○○、未○○等人證述在卷（詳
    本院九十一年九月二十三日、同年十月十四日、同年十一月四日、同年十一月二
    十五日、同年十二月二十三日、九十二年一月九日訊問筆錄），並有房地買賣合
    約書一份附偵查卷可稽，與前開偽造有價證券犯行有所不同，附此敘明。
四、至公訴意旨認被告壬○○侵占附表一編號三、四、六、七、八、九所示支票款項
    ，因認被告壬○○此部分亦涉有刑法第三百三十六條第二項之業務侵占罪等語，
    訊據被告壬○○否認上情，辯稱：伊向聯貿公司借支票使用，均有以聯貿公司之
    名義匯款入前開支票存款帳戶內，伊並未以聯貿公司之款項支付上開票款等語，
    經查：本院互核聯貿公司之上開支票存款帳戶支出明細及附表一編號三、四、六
    至九所示支票之發票日期，上開支票發票日前均有現金之存入無訛，此有保證責
    任臺南市第七信用合作社之支票往來明細一份在卷可稽，雖無證據證明確係被告
    壬○○以其本人或友人之金錢匯入上開支票存款帳戶內，然亦無證據證明係被告
    壬○○提領聯貿公司其他帳戶內之存款來支付，從而，上開款項自無從認定係被
    告壬○○所侵占。公訴意旨另認附表三編號一至十七所示聯貿公司於大眾商業銀
    行帳戶內之現金，係被告壬○○提領花用，因認被告壬○○此部分亦涉有業務親
    占罪嫌等語，然上開現金支出明細，係以現金提領，無從認定究竟是否為被告壬○○所提領，雖告訴人丙○○核對聯貿公司之外帳後，查無聯貿公司有此支出之
    紀錄，然附表二編號一至十二所示之支票部分，經告訴人核對公司之外帳後，亦
    查無聯貿公司有上開支出之記錄，然經本院質之相關證人（詳如理由三所述），
    附表二編號一至十二所示支票確係聯貿公司業務範圍之支出無訛，是自難以告訴
    人查無附表三編號一至十七之支出發票，即認被告壬○○涉犯此部分業務侵占犯
    行，此外，復查無其他積極證據足資認定被告壬○○確有公訴人所指之侵占附表
    一編號三、四、六、七、八、九所示支票款項及附表三所示之現金支出款項之犯
    行，原應為無罪之諭知，惟公訴意旨認此部分與前開有罪部分有連續犯之裁判上
    一罪之關係，爰不另為無罪之諭知，附此敘明。
據上論斷，應依刑事訴訟法第二百九十九條第一項前段、刑法第五十六條、第二百零
一條第一項、第三百三十六條第二項、第五十五條、第四十七條、第二百零五條、罰
金罰鍰提高標準條例第一條前段，判決如主文。
本案經檢察官蔡英俊到庭執行職務。
中      華      民      國    九十二    年      四    月      十      日
                              臺灣臺南地方法院刑事第七庭
                                  法  官  鄭  燕  璘
右正本證明與原本無異。
如不服本判決，應於判決送達後十日內，向本院提出上訴狀。
                                  書記官  陳  淑  貞
中      華      民      國    九十二    年      四      月      十一    日
附錄本案論罪科刑法條全文：
刑法第二百零一條
意圖供行使之用，而偽造、變造公債票、公司股票或其他有價證券者，處三年以上十
年以下有期徒刑，得併科三千元以下罰金。
行使偽造、變造之公債票、公司股票或其他有價證券，或意圖供行使之用，而收集或
交付於人者，處一年以上七年以下有期徒刑，得併科三千元以下罰金。
刑法第三百三十六條第二項
對於業務上所持有之物，犯前條第一項之罪者，處六月以上五年以下有期徒刑，得併
科三千元以下罰金。
 附表一：（單位：新台幣）
┌──┬───────┬──────┬─────┬──────────┐
│編號│   支票號碼   │   金  額   │  發票日  │     備      註     │
├──┼───────┼──────┼─────┼──────────┤
│ 一 │0000000       │50000元     │88.4.30   │聯貿國際資訊有限公司│
│    │              │            │          │並未向農村茶葉社購買│
│    │              │            │          │茶葉，被告壬○○開立│
│    │              │            ││聯貿國際資訊有限公司│
│    │              │            │          │之支票予農村茶葉社，│
│    │              │            │          │由被告壬○○以農村茶│
│    │              │            │          │葉社負責人身分提領。│
├──┼───────┼──────┼─────┼──────────┤
│ 二 │0000000       │35000元     │88.5.10   │聯貿國際資訊有限公司│
│    │              │            │          │並未向農村茶葉社購買│
│    │              │            │          │茶葉，被告壬○○開立│
│    │              │            │          │聯貿國際資訊有限公司│
│    │              │            │          │之支票予農村茶葉社，│
│    │              │            │          │由被告壬○○以農村茶│
│    │              │            │          │葉社負責人身分提領。│
├──┼───────┼──────┼─────┼──────────┤
│ 三 │0000000       │34000元     │88.6.15   │被告壬○○開立聯貿國│
│    │              │            │          │際資訊有限公司之支票│
│    │              │            │          │予大禹汽車公司，用以│
│    │              │            │          │支付其車款。        │
├──┼───────┼──────┼─────┼──────────┤
│ 四 │0000000       │15077元     │88.8.15   │被告壬○○開立聯貿國│
│    │              │            │          │際資訊有限公司之支票│
│    │              │            │          │予新光人壽保險公司，│
│    │              │            │          │用以支付其保險費。  │
├──┼───────┼──────┼─────┼──────────┤
│ 五 │0000000       │10000元     │88.5.15   │聯貿國際資訊有限公司│
│    │              │            │          │並未向農村茶葉社購買│
│    │              │            │          │茶葉，被告壬○○開立│
│    │              │            │          │聯貿國際資訊有限公司│
│    │              │            │    │之支票予農村茶葉社，│
│    │              │            │          │由被告壬○○以農村茶│
│    │              │            │          │葉社負責人身分提領。│
├──┼───────┼──────┼─────┼──────────┤
│ 六 │0000000       │6115元      │88.9.30   │被告壬○○開立聯貿國│
│    │              │            │          │際資訊有限公司之支票│
│    │              │            │          │予新光人壽保險公司，│
│    │              │            │          │用以支付其保險費。  │
├──┼───────┼──────┼─────┼──────────┤
│ 七 │0000000       │100000元    │88.8.22   │被告壬○○開立聯貿國│
│    │              │            │          │際資訊有限公司之支票│
│    │              │            │          │借予其友人子○○使用│
│    │              │            │          │。                  │
├──┼───────┼──────┼─────┼──────────┤
│ 八 │0000000       │50000元     │88.8.21   │被告壬○○開立聯貿國│
│    │              │            │          │際資訊有限公司之支票│
│    │              │            │          │借予其友人子○○使用│
│    │              │            │          │。                  │
├──┼───────┼──────┼─────┼──────────┤
│ 九 │0000000       │160000元    │88.8.25   │被告壬○○開立聯貿國│
│    │              │            │          │際資訊有限公司之支票│
│    │              │            │          │借予其友人子○○使用│
│    │              │            │          │。                  │
├──┼───────┼──────┼─────┼──────────┤
│ 十 │0000000       │20018元     │88.9.5    │被告壬○○開立聯貿國│
│    │              │            │          │際資訊有限公司之支票│
│    │              │            │          │予其妻子己○○。    │
└──┴───────┴──────┴─────┴──────────┘
附表二：（單位：新台幣）
┌──┬───────┬──────┬─────┬──────────┐
│編號│   支票號碼   │  金  額    │  發票日  │    備      註      │
├──┼───────┼──────┼─────┼──────────┤
│ 一 │0000000       │10000元     │88.7.31   │被告壬○○開立聯貿國│
│    │              │            │          │際資訊有限公司之支票│
│    │              │            │          │，用以支付聯貿國際資│
│    │              │            │          │訊有限公司所有之自小│
│    │              │            │          │客車修理費。        │
├──┼───────┼──────┼─────┼──────────┤
│ 二 │0000000       │4380元      │88.4.30   │被告壬○○開立聯貿國│
│    │              │            │          │際資訊有限公司之支票│
│    │              │            │          │，用以支付聯貿國際資│
│    │              │            │          │訊有限公司所有之自小│
│    │              │            │          │客車修理費。        │
├──┼───────┼──────┼─────┼──────────┤
│ 三 │0000000       │7850元      │88.5.10   │聯貿國際資訊有限公司│
│    │              │            │          │向季昶企業有限公司購│
│    │              │            │          │買電腦桌椅設備，由被│
│    │              │            │          │告壬○○開立聯貿國際│
│    │              │            │          │資訊有限公司之支票，│
│    │              │            │          │用以支付上開款項。  │
├──┼───────┼──────┼─────┼──────────┤
│ 四 │0000000       │200000元    │88.5.10   │聯貿國際資訊有限公司│
│    │              │            │          │負責人丙○○向蘇盈米│
│    │              ││          │購買房地，由被告黃文│
│    │              │            │          │斌開立聯貿國際資訊有│
│    │              │            │          │限公司之支票，用以支│
│    │              │            │          │付上開款項。        │
├──┼───────┼──────┼─────┼──────────┤
│ 五 │0000000       │17750元     │88.5.15   │聯貿國際資訊有限公司│
│    │              │            │          │向癸○○購買招牌看板│
│    │              │            │          │，由被告壬○○開立聯│
│    │              │            │          │貿國際資訊有限公司之│
│    │              │            │          │支票，用以支付上開款│
│    │              │            │          │項。                │
├──┼───────┼──────┼─────┼──────────┤
│ 六 │0000000       │888元       │88.5.15   │聯貿國際資訊有限公司│
│    │              │            │          │刊登徵人啟事之廣告，│
│    │              │            │          │由被告壬○○開立聯貿│
│    │              │            │          │國際資訊有限公司之支│
│    │              │            │          │票，用以支付上開款項│
│    │              │            │          │。                  │
├──┼───────┼──────┼─────┼──────────┤
│ 七 │0000000       │4146元      │88.5.20   │聯貿國際資訊有限公司│
│    │              │            │          │委託卯○○施作辦公室│
│    │              │            │          │之隔間，由被告壬○○│
│    │              │            │          │開立聯貿國際資訊有限│
│    │              │            │          │公司之支票，用以支付│
│    │              │            │          │上開款項。          │
├──┼───────┼──────┼─────┼──────────┤
│ 八 │0000000       │8320元      │88.8.25   │聯貿國際資訊有限公司│
│    │              │    │          │刊登報紙廣告，由被告│
│    │              │            │          │壬○○開立聯貿國際資│
│    │              │            │          │訊有限公司之支票，用│
│    │              │            │          │以支付上開款項。    │
├──┼───────┼──────┼─────┼──────────┤
│ 九 │0000000       │25000元     │88.8.20   │聯貿國際資訊有限公司│
│    │              │            │          │承租乙○○○之房屋，│
│    │              │            │          │由被告壬○○開立聯貿│
│    │              │            │          │國際資訊有限公司之支│
│    │              │            │          │票，用以支付上開租金│
│    │              │            │          │。                  │
├──┼───────┼──────┼─────┼──────────┤
│ 十 │0000000       │25000元     │88.9.20   │聯貿國際資訊有限公司│
│    │              │            │          │承租乙○○○之房屋，│
│    │              │            │          │由被告壬○○開立聯貿│
│    │              │            │          │國際資訊有限公司之支│
│    │              │            │          │票，用以支付上開租金│
│    │              │            │          │。                  │
├──┼───────┼──────┼─────┼──────────┤
│十一│0000000       │6800元      │88.9.30   │聯貿國際資訊有限公司│
│    │              │            │          │委由丑○○記帳，由被│
│    │              │            │          │告壬○○開立聯貿國際│
│    │              │            │          │資訊有限公司之支票，│
│    │              │            │          │用以支付上開記帳費。│
├──┼───────┼──────┼─────┼──────────┤
│十二│0000000       │4000        │88.9.13   │聯貿國際資訊有限公司│
│    │              │            │          │委由丑○○記帳，由被│
│    │              │        │          │告壬○○開立聯貿國際│
│    │              │            │          │資訊有限公司之支票，│
│    │              │            │          │用以支付上開記帳費。│
└──┴───────┴──────┴─────┴──────────┘
附表三：聯貿國際資訊有限公司於大眾商業銀行存摺現金支出明細（存摺帳號：
 000000000000）（單位：新台幣）
┌──┬────┬──────┬─────────┐
│編號│提領日期│  金   額   │    備     註     │
├──┼────┼──────┼─────────┤
│ 一 │87.12.22│100000元    │無此營業支出發票  │
├──┼────┼──────┼─────────┤
│ 二 │88.1.8  │250000元    │同上              │
├──┼────┼──────┼─────────┤
│ 三 │88.1.12 │80000元     │同上              │
├──┼────┼──────┼─────────┤
│ 四 │88.1.14 │150000元    │同上              │
├──┼────┼──────┼─────────┤
│ 五 │88.1.18 │60000元     │同上              │
├──┼────┼──────┼─────────┤
│ 六 │88.1.26 │60000元     │同上              │
├──┼────┼──────┼─────────┤
│ 七 │88.2.3  │150000元    │同上              │
├──┼────┼──────┼─────────┤
│ 八 │88.2.8  │70000元     │同上              │
├──┼────┼──────┼─────────┤
│ 九 │88.2.12 │30000元     │同上              │
├──┼────┼──────┼─────────┤
│ 十 │88.3.3  │50000元     │同上              │
├──┼────┼──────┼─────────┤
│十一│88.4.20 │40000元     │同上              │
├──┼────┼──────┼─────────┤
│十二│88.4.23 │340000元    │同上              │
├──┼────┼──────┼─────────┤
│十三│88.5.3  │100000元    │同上              │
├──┼────┼──────┼─────────┤
│十四│88.5.6  │150000元    │同上              │
├──┼────┼──────┼─────────┤
│十五│88.5.15 │50000元     │同上              │
├──┼────┼──────┼─────────┤
│十六│88.5.26 │50000元     │同上              │
├──┼────┼──────┼─────────┤
│十七│88.6.14 │40000元     │同上              │
└──┴────┴──────┴─────────┘


司法院資訊處製作；財團法人民間司法改革基金會備份。
